# 请教陈版：国有资产无偿划转权限和时点

提问人：aling1668 时间：2013-12-21 10:44:00
A集团公司为某国资委下属全资子公司，B公司为A集团的全资子公司， 2012 年 9 月A公司接受一批无偿划转的房地产，并已经办理经国资委、财政局监交的资产交接手续。A公司当月即将这批房产的大部分按划入价无偿划转给B公司，并办理了资产交接手续，经交接方A和受让方B签字确认，未经国资委监交确认。资产交接手续里写明自交接日开始交接的资产归受让方B所有，与资产有关的风险报酬已经受让给B，B公司据此确认了资产，同时确认与资产相关的租金收入。A公司的依据是《企业国有产权无偿划转管理暂行办法》　第十五条　企业国有产权在所出资企业内部无偿划转的，由所出资企业批准并抄报同级国资监管机构。A公司将其资产在所出资企业内部无偿划转的，由A公司批准并抄报国资委从程序是合法的。 2013 年 4 月份相关资产的所有权手续办理完毕，国资产下发批复，同意授权资产按授权经营基数由B公司授权经营。
请教陈版：B公司按未经国资委监交的资产交接手续 2012 年确认相关资产和收入是否妥当？

回答人：chenyiwei
由于B是A的全资子公司，且A从外部取得这些资产时的手续是完备的；且会计上确认资产的标准主要是所有权上主要风险和报酬的转移情况，包括与该资产相关的经济利益能否流入本企业以及本企业能否控制这些经济利益，因此在满足上述实质性的确认条件的情况下，内部划转手续的暂时欠缺不应影响B的资产确认和相应的租金收入确认，但B在附注中应披露划转手续尚未办理完毕、尚未成为法律上的所有权人的事实，以及相关法律手续的办理情况。